【裁判字號】    92,易,1833
【裁判日期】    920917
【裁判案由】    傷害
【裁判全文】
臺灣板橋地方法院刑事判決                        九十二年度易字第一八三三號
    公  訴  人  臺灣板橋地方法院檢察署檢察官
    被      告  甲○○
                乙○○
    共      同
    選任辯護人  王東山律師
                李美寬律師
右列被告因傷害案件，經檢察官提起公訴（九十二年度偵字第五一二二號），本院判
決如左：
    主  文
甲○○連續傷害人之身體，處拘役伍拾日，如易科罰金，以佰元折算壹日。
乙○○無罪。
    事  實
一、甲○○與丙○○係兄弟關係，二人平日感情不睦。甲○○竟基於傷害之概括犯意
    ，先於民國（下同）九十一年七月二十四日七時許，在臺北縣板橋市溪州公園旁
    之溪崑二街附近，與丙○○相遇，甲○○遂持鋁棒毆打丙○○，致丙○○受有左
    下肢腓骨外踝骨折、右肩、上背、左下肢挫傷之傷害。甲○○復於九十一年八月
    二十六日七時四十分許，在臺北縣板橋市溪北公園內，遇見丙○○，遂持掃帚毆
    打丙○○，致丙○○受有左腰部擦傷（四×三公分）、左腰部撞擊傷之傷害。
二、案經被害人丙○○訴由臺北縣政府警察局板橋分局報請臺灣板橋地方法院檢察署
    檢察官偵查起訴。
    理  由
甲、被告甲○○部分：
一、右揭被告甲○○連續傷害丙○○之事實，業據被告甲○○於本院審理時坦承不諱
    ，核與告訴人丙○○迭於警訊、偵查及本院審理時指訴之情節相符，而告訴人丙○○於九十一年七月二十四日遭被告甲○○毆打而受有左下肢腓骨外踝骨折、右
    肩、上背、左下肢挫傷之傷害，及其於九十一年八月二十六日遭被告甲○○毆打
    ，致受有左腰部擦傷（四×三公分）、左腰部撞擊傷之傷害等情，亦有診斷證明
    書二份在卷可憑（見偵查卷第十九頁至第二十頁），被告甲○○固另辯稱：告訴
    人於九十一年七月二十四日所受之骨折傷害，應係自己跌傷所致云云，惟被告甲○○既供承其於九十一年七月二十四日確有以鋁棒毆打告訴人等情，則以該鋁棒
    毆打告訴人之身體，即足以致使告訴人受有骨折之傷害，參以告訴人丙○○於九
    十一年七月二十四日上午七時三十八分許由消防局人員送至仁愛醫院，其主訴與
    路人發生爭執打架造成傷害，左下肢骨折疑似純挫傷之情，亦有仁愛醫院九十二
    年四月九日仁醫字第九二０七一號函附卷可憑（見偵查卷第四十二頁），凡此均
    足認被告甲○○於九十一年七月二十四日，應係以鋁棒毆打告訴人，致使告訴人
    受有左下肢腓骨外踝骨折之傷害，被告甲○○前揭所辯，無非係事後圖卸刑責之
    詞，不足採信，至被告甲○○雖另聲請傳訊證人柯耀明，以證明被告甲○○並非
    無故毆打告訴人乙節，惟被告甲○○傷害犯行既已明確，本院認已無傳訊證人柯
    耀明之必要，併此敘明。本件事證明確，被告甲○○犯行洵堪認定，應予依法論
    處。
二、核被告甲○○所為，係犯刑法第二百七十七條第一項傷害罪。被告甲○○先後二
    次傷害犯行，時間緊接，且構成要件復相同，顯係基於概括犯意所為，應依連續
    犯之規定論以一罪，並加重其刑。爰審酌被告甲○○連續為二次傷害犯行，惟念
    及其犯後對其部分犯行坦承不諱，暨被告甲○○犯罪動機、目的、手段、告訴人
    所受之傷害等一切情狀，量處如主文所示之刑，並諭知易科罰金之折算標準，以
    示懲儆。至被告甲○○為傷害犯行所用之鋁棒、掃帚，業經丟棄滅失，亦據被告
    甲○○供明在卷（見本院九十二年七月三日訊問筆錄），自不予宣告沒收，併此
    敘明。
乙、被告乙○○部分：
一、公訴意旨略以：被告乙○○與告訴人丙○○為兄弟關係，同案被告甲○○、被告
    乙○○平日即與告訴人丙○○相處不睦，九十一年七月二十四日七時許，適被告
    乙○○及丙○○分別騎乘機車，經過臺北縣板橋市溪州公園旁之溪崑二街而相遇
    ，被告乙○○即與在場之同案被告甲○○基於傷害之犯意聯絡，持棍棒毆打告訴
    人丙○○，致告訴人丙○○受有左下肢腓骨外踝骨折、右肩、上背、左下肢挫傷
    之傷害，因認被告乙○○涉有刑法第二百七十七條第一項之傷害罪嫌云云。
二、公訴人認被告乙○○涉有傷害罪嫌，無非係以告訴人丙○○之指訴、證人丁○○
    之證詞，及診斷證明書一紙、傷勢照片六張，為其論據。訊據被告乙○○堅決否
    認有傷害犯行，並辯稱：伊係於九十一年七月二十四日有騎機車經過溪州公園，
    丙○○要追殺伊，伊就騎機車逃離，伊並沒有毆打丙○○等語。
三、按犯罪事實應依證據認定之，無證據不得認定其犯罪事實，又不能證明被告犯罪
    者，應諭知無罪之判決，刑事訴訟法第一百五十四條第二項、第三百零一條第一
    項定有明文。而刑事訴訟法第一百六十一條已於九十一年二月八日修正公布，其
    第一項規定：檢察官就被告犯罪事實，應負舉證責任，並指出證明之方法，因此
    檢察官對於起訴之犯罪事實，應負提出證據及說服之實質舉證責任，倘所提出之
    證據，不足為被告有罪之積極證明，或其指出證明之方法，無從說服法院以形成
    被告有罪之心證，基於無罪推定之原則，自應為被告無罪判決之諭知，最高法院
    九十二年台上字第一二八號判例可資參照。又當事人得聲請法院調查證據，而法
    院為發見真實，亦得依職權調查證據，但限於維護公平正義或對被告之利益有重
    大關係之事項為限，修正刑事訴訟法第一百六十三條第一、二項定有明文。故法
    院固得依職權調查證據，但並無蒐集證據之義務。蒐集證據乃檢察官或自訴人之
    職責，事實審法院應以調查證據為其主要職責，其調查之範圍，亦以審判中所存
    在之一切證據為限，案內不存在之證據，即不得責令法院為發現真實，應依職權
    從各方面蒐集證據（最高法院九十一年度臺上字第五八四六號判決可資參照）。
    又按告訴人之指訴係以使被告入罪為目的，必須調查其他證據證明告訴人之指訴
    與事實相符，始可採為證據，最高法院六十九年度台上字第一五三一號判例可資
    參照。
四、經查，證人丁○○先於警訊時證稱：「當時我騎機車經過該處，看見丙○○、乙○○倆人聯手毆打在地（其中一人有持木棍），我將機車停下，叫他們不要打」
    云云（見偵查卷第十四頁背面），復於偵查時證稱：乙○○及甲○○二個人都有
    拿棒子，伊看見他們在敲丙○○的腳部云云（見偵查卷第三十三頁背面及第三十
    四頁正面），則證人丁○○就被告甲○○、乙○○是否均持棍棒毆打告訴人乙節
    ，前後反覆不一，其所為證詞即非無重大瑕疵可指，況證人丁○○於本院審理時
    證稱：「（辯護人問：是否有看到打人的情形？）沒有，我看到的時候已經打完
    ，我有看到甲○○再打一下，沒有看到乙○○在（原筆錄誤載為『再』）打，好
    像在休息的樣子」等語（見本院九十二年七月三十一日訊問筆錄），是以證人丁○○之前開證詞，自不能證明被告乙○○有傷害告訴人丙○○。又卷附之診斷證
    明書一紙、傷勢照片六張（見偵查卷第十九頁、第二十一頁至第二十三頁），充
    其量僅足以佐證同案被告甲○○確有於九十一年七月二十四日傷害告訴人，仍無
    法憑此即推論被告乙○○有毆打告訴人，況告訴人丙○○亦於本院審理時陳稱：
    「（問：到底有幾人打你？）甲○○有打我，乙○○有拿壹支拐枚，但是我不清
    楚乙○○是否有打我」等語（見本院九十二年七月三十一日訊問筆錄），亦難憑
    告訴人之指訴，即遽認被告乙○○有傷害之犯行。綜上所述，檢察官對於本件所
    起訴之被告乙○○傷害犯罪事實，依其所提告訴人丙○○之指訴、證人丁○○之
    證詞，及診斷證明書一紙、傷勢照片六張，均不足為被告乙○○有罪之積極證明
    ，且無從說服本院以形成被告乙○○有罪之心證，揆諸前揭說明，基於無罪推定
    之原則，自應為被告無罪判決之諭知。
據上論斷，應依刑事訴訟法第二百九十九條第一項前段、第三百零一條第一項，刑法
第五十六條、第二百七十七條第一項、第四十一條第一項前段，罰金罰鍰提高標準條
例第一條前段、第二條，判決如主文。
本案經檢察官簡美慧到庭執行職務
中      華      民      國    九十二    年      九      月     十七     日
                                  臺灣板橋地方法院刑事第六庭
                                          法  官  林海祥
右正本證明與原本無異。
如不服本判決，應於判決送達後十日內，向本院提出上訴狀。
                                          書記官  陳映孜
中      華      民      國    九十二    年      九      月     二十二   日
附錄本案論罪科刑主要法條：
中華民國刑法第二百七十七條
 (普通傷害罪)
傷害人之身體或健康者，處三年以下有期徒刑、拘役或一千元以下罰金。
犯前項之罪因而致人於死者，處無期徒刑或七年以上有期徒刑；致重傷者
，處三年以上十年以下有期徒刑。


司法院資訊處製作；財團法人民間司法改革基金會備份。
